臺灣屏東地方法院刑事判決　　　　　　　 95年度易字第861號
公　訴　人　臺灣屏東地方法院檢察署檢察官
被　　　告　甲○○
　　　　　　　　　　　（現另案在監執行）
上列被告因違反毒品危害防制條例案件，經檢察官提起公訴（95
年度毒偵字第1955號），被告於準備序中就被訴事實為有罪之陳
述，本院合議庭裁定改依簡式審判程序審理，判決如下：
    主  文
甲○○施用第二級毒品，累犯，處有期徒刑捌月。
    事  實
一、甲○○前於民國89年間因施用毒品案件，經本院以89年度毒
    聲字第1866號裁定送觀察、勒戒後，認無繼續施用毒品傾向
    ，由臺灣屏東地方法院檢察署檢察官以89年度毒偵字第1668
    號為不起訴處分確定，並於89年9 月14日釋放出所；復於同
    年間再因施用毒品案件，經本院以89年度毒聲字第2820號裁
    定送觀察、勒戒後，認有繼續施用毒品傾向，再經本院以90
    年度毒聲字第207 號裁定送戒治處所施以強制戒治，嗣經本
    院以90年度毒聲字第1552號裁定停止戒治並付保護管束，於
    90年10月4 日停止處分出所，並於91年1 月25日保護管束期
    滿，未經撤銷停止戒治處分，強制戒治視為執行完畢。其於
    89年間曾因違反毒品危害防制條例案件，經本院以90年度訴
    字第97號判決判處應執行有期徒刑8 月確定，於91年5 月30
    日易科罰金執行完畢。詎其猶不知悔改，仍未戒除毒癮，於
    強制戒治執行完畢釋放後，5 年內復基於施用第二級毒品甲
    基安非他命之犯意，自95年10月初某日起至95年10月26日止
    ，將甲基安非他命燒烤後產生煙氣再以口鼻吸食之方式，以
    1 至2 星期施用1 次之頻率，在其位於屏東縣潮州鎮○○路
    ○段9 號住處，反覆施用甲基安非他命多次。嗣於95年10月
    26日11時30分許，因另案為警持拘票至其上開住處拘提到案
    ，經其同意採尿送驗結果呈甲基安非他命陽性反應，始知上
    情。
二、案經屏東縣警察局潮州分局報請臺灣屏東地方法院檢察署檢
    察官偵查起訴。
    理　由
一、本件被告甲○○所犯係死刑、無期徒刑、最輕本刑為3 年以
    上有期徒刑以外之罪，其於本院準備程序中就被訴事實為有
    罪之陳述，經法官告知被告簡式審判程序之旨，並聽取公訴
    人、被告之意見後，由本院合議庭依刑事訴訟法第273 條之
    1 第1 項規定，裁定由受命法官獨任進行簡式審判程序，先
    予敘明。
二、上開事實，業據被告甲○○坦承不諱，且被告為警查獲時採
    尿送驗結果呈甲基安非他命之陽性反應，有臺灣檢驗科技股
    份有限公司95年11月16日KH2006B0000000號濫用藥物尿液檢
    驗報告1 紙在卷可證，上述鑑驗結果，均係檢驗機關本於專
    業知識及以精密儀器或科學檢驗方法所得之結論，自可憑信
    ，足見被告自白與事實相符，堪以採信。又被告前於89年間
    因施用毒品案件，經本院以89年度毒聲字第1866號裁定送觀
    察、勒戒後，認無繼續施用毒品傾向，由臺灣屏東地方法院
    檢察署檢察官以89年度毒偵字第1668號為不起訴處分確定，
    並於89年9 月14日釋放出所；復於同年間再因施用毒品案件
    ，經本院以89年度毒聲字第2820號裁定送觀察、勒戒後，認
    有繼續施用毒品傾向，再經本院以90年度毒聲字第207 號裁
    定送戒治處所施以強制戒治，嗣經本院以90年度毒聲字第15
    52號裁定停止戒治並付保護管束，於90年10月4 日停止處分
    出所，並於91年1 月25日保護管束期滿，未經撤銷停止戒治
    處分，強制戒治視為執行完畢，此有臺灣屏東地方法院檢察
    署刑案資料查註紀錄表、全國施用毒品案件紀錄表及臺灣高
    等法院被告全國前案紀錄表各1 份在卷可參。從而，本件事
    證明確，被告犯行洵堪認定。
三、查甲基安非他命屬毒品危害防制條例第2 條第2 項第2 款所
    稱之第二級毒品，不得持有、施用，被告竟持以施用，核其
    所為，係犯同條例第10條第2 項之施用第二級毒品罪。其施
    用前持有甲基安非他命之低度行為，應為施用之高度行為所
    吸收，不另論罪。被告雖有多次施用第二級毒品甲基安非他
    命之犯行，惟按刑事法若干犯罪行為態樣，本質上原具有反
    覆、延續實行之特徵，立法時予以特別歸類，定為犯罪構成
    要件之行為要素，則行為人基於概括之犯意，在密切接近之
    一定時、地持續實行之複次行為，倘依社會通念，客觀上認
    為符合一個反覆、延續性之行為觀念者，於刑法評價上，即
    應僅成立一罪，學理上所稱「集合犯」之職業性、營業性或
    收集性等具有重複特質之犯罪均屬之（最高法院95年度台上
    字第1079號判決參照）。又依毒品危害防防制條例第2 條第
    1 項所規定之「毒品」的定義，可知毒品，因有高度之成癮
    性及濫用性，即一方面因「耐藥性」的影響，導致行為人必
    須逐漸增加施用劑量，方能達成主觀之相同效果；他方面則
    因「生理依賴性」及「心理依賴性」的影響，導致行為人對
    毒品產生強烈渴求，終至不能根絕。職此，立法實務固以戒
    斷行為人之毒癮（包括身癮及心癮）為其首要；惟倘行為人
    曾經刑事處遇方式助其戒斷毒癮，猶再犯施用毒品，足見原
    所據以實施之治療程序，顯然不能收其實效，是乃明定應依
    法追訴處罰。據此可知，施用毒品之行為本身，顯然具有反
    覆性及延續性之特徵；準此，「施用」即屬此類犯罪之常態
    ，倘認「施用」，為數罪評價，恐與刑罰之過度評價禁止原
    則相悖。基此，於刑法評價上，「施用」毒品應僅成立「集
    合犯」之實質一罪。又被告曾於89年間因違反毒品危害防制
    條例案件，經本院以90年度訴字第97號判決判處應執行有期
    徒刑8 月確定，於91年5 月30日易科罰金執行完畢，此有臺
    灣屏東地方法院檢察署刑案資料查註紀錄表及臺灣高等法院
    被告全國前案紀錄表各1 份在卷可按，其受徒刑之執行完畢
    ，5 年以內故意再犯有期徒刑以上之本罪，為累犯，依法應
    加重其刑。爰審酌被告素行非佳，經觀察、勒戒及強制戒治
    後，仍未能戒除毒癮，顯見其無戒毒悔改之意，惟念其施用
    毒品乃自戕行為，及其施用毒品之期間、次數、犯罪後坦認
    犯行，態度尚稱良好等一切情狀，量處如主文所示之刑。
據上論斷，應依刑事訴訟法第273 條之1 第1 項、第299 條第 1
項前段，毒品危害防制條例第10條第2 項，刑法第11條前段、第
47條第1項，判決如主文。
本案經檢察官鍾仁松到庭執行職務。
中　　華　　民　　國　　96　　年　　1 　　月　　22　　日
                  刑事第二庭  法  官   蘇碧珠
上正本證明與原本無異。
如不服本判決應於收受本判決送達後10日內向本院提出上訴書狀
，其未敘述上訴理由者，並得於提起上訴後10日內向本院補提理
由書狀（均須按他造當事人之人數附繕本）「切勿逕送上級法院
」
中　　華　　民　　國　　96　　年　　1 　　月　　22　　日
                              書記官  賀燕花
附錄本案論罪科刑法條全文
毒品危害防制條例第10條第2項：
施用第二級毒品者，處3年以下有期徒刑
